臺灣臺北地方法院民事判決
110年度訴字第5867號
原      告  台北富邦商業銀行股份有限公司

法定代理人  程耀輝  



訴訟代理人  廖哲伍  
被      告  劉定甫  

上列當事人間給付簽帳卡消費款等事件，本院於民國110年11月9
日言詞辯論終結，判決如下：
    主  文
被告應給付原告新臺幣伍拾伍萬捌仟肆佰伍拾參元，及其中伍拾
伍萬柒仟貳佰伍拾參元自民國一百一十年三月二十五日起至清償
日止，按週年利率百分之七點七三計算之利息。
被告應給付原告新臺幣參萬柒仟柒佰玖拾陸元，及其中新臺幣壹
萬肆仟肆佰捌拾元自民國一百一十年九月十一日起至清償日止，
按週年利率百分之十四點七計算之利息，其中新臺幣貳萬零參佰
捌拾元自民國一百一十年九月十一日起至清償日止，按週年利率
百分之十四點七一計算之利息。
訴訟費用由被告負擔。
本判決於原告以新臺幣壹拾玖萬捌仟元為被告供擔保後，得假執
行。
    事實及理由
壹、程序方面：
一、按當事人得以合意定第一審管轄法院。但以關於由一定法律
    關係而生之訴訟為限。前項合意，應以文書證之，民事訴訟
    法第24條定有明文。查被告與原告(下稱富邦銀行)簽訂之信
    用貸款契約書「十五」約定（本院卷第13頁），雙方合意以
    本院為第一審管轄法院，故原告向本院提起本件訴訟，核與
    首揭規定相符，本院就本件訴訟自有管轄權，合先敘明。
二、被告經合法通知(本院卷第35頁)，無正當理由未於言詞辯論
    期日到場，核無民事訴訟法第386條所列各款之情形，爰依
    原告之聲請，由其一造辯論而為判決。
貳、實體方面：
一、原告起訴主張：
(一)信貸部分：被告於民國108年12月24日向原告借款共新臺幣
    （下同）650,000元，並簽立信用貸款契約書，約定利息按
    富邦銀行指數型房貸基準利率加週年利率6.93%計算，採浮
    動利率，以年金法計息；如遲延還本或付息時，除自本金到
    期日起，照應還本金金額並依雙方約定之借款利率計付遲延
    利息，另按「逾期還款期數」分別計收逾一期時300元、連
    續逾期2期時400元、連續逾期3期時500元之違約金，每次違
    約狀態最高連續收取期數為3期；如有任何一宗債務不依約
    清償本金時，債務視為全部到期。詎被告僅攤還本金至110
    年3月24日，即未依約清償，債務視為全部到期，迄今尚有
    本金557,253元，及其利息(110年3月24日當時富邦銀行指數
    型房貸基準利率為0.8%，加碼6.93%後，按週年利率7.73%計
    算利息，計算式：0.8+6.93=7.73)、違約金1200元(被告僅
    繳款至110年3月24日，迄今已連續逾期3期，得收取違約金1
    ,200元)未還。原告自得依契約約定，請求被告清償。
(二)信用卡部分：被告於108年3月31日與原告簽立信用卡申請書
    ，且同意遵守富邦銀行信用卡約定條款，並約定利息按富邦
    銀行指數型房貸基準利率加不同客戶區隔適用之加碼利率(
    該加碼區間為4.75%~14%)計算(由富邦銀行視被告信用狀況
    與金融往來情形評定)，採循環利率計息；被告如未於每期
    繳款截止日前付清當期最低應付款項者，應依前開利率就未
    清償之應付分期本金計付遲延利息，並約定計收逾一期時30
    0元、連續逾期2期時400元、連續逾期3期時500元之違約金
    ，每次違約狀態最高連續收取期數為3期；如被告有一期所
    附繳款項未達富邦銀行所定最低應繳金額者，經原告事先通
    知或催告後，債務視為全部到期。詎被告截至110年9月10日
    尚有本金34,860元及其中11,480元按週年利率14.7%計算之
    利息、其中20,380元按週年利率14.71%計算之利息、循環利
    息1,778元、違約金1,158元未還。經原告催告後，被告債務
    視為全部到期。原告自得依契約約定，請求被告清償。
(三)爰聲明：
  1.被告應給付原告557,253元，及自110年3月25日起至清償日
    止，按週年利率7.73%計算之利息，暨給付1,200元之違約金
    。
　2.被告應給付原告36,638元，及其中14,480元自110年9月11日
    起至清償日止，按週年利率14.7%計算之利息，其中20,380
    元自110年9月11日起至清償日止，按週年利率14.71%計算之
    利息，暨給付1,158元之違約金。
　3.願供擔保，請准宣告假執行。　　
二、被告經合法通知，無正當理由未於言詞辯論期日到場，亦未
    提出書狀作何聲明或陳述。
三、經查，原告主張上開事實，業已提出信用貸款契約書、富邦
    銀行指數型房貸基準利率查詢、台北富邦銀行客戶放款交易
    明細表、信用卡申請書、台北富邦商業銀行歷史交易大量明
    細資料、富邦商業銀行信用卡客戶滯納消費款明細資料、約
    定條款為證(本院卷第11至14、15、17、19、20、21、22、2
    4至26、27至30頁)。其中信用貸款契約書記有利息按富邦銀
    行指數型房貸基準利率加週年利率6.93%計算，採浮動利率
    ，如遲延還本或付息時，除自本金到期日起，照應還本金金
    額並依雙方約定之借款利率計付遲延利息，另按「逾期還款
    期數」分別計收逾一期時300元、連續逾期2期時400元、連
    續逾期3期時500元之違約金，每次違約狀態最高連續收取期
    數為3期(本院卷第11頁)；富邦銀行指數型房貸基準利率查
    詢、台北富邦銀行客戶放款交易明細表記載被告僅攤還本金
    至110年3月24日，此後未依約清償，本金餘額尚有557,253
    元，年金法適用利率為7.73%(本院卷第17頁)；又台北富邦
    商業銀行歷史交易大量明細資料、富邦商業銀行信用卡客戶
    滯納消費款明細資料記載被告截至110年9月10日尚有本金34
    ,860元、循環利息1,778元(計算式：361+449+432+424+112=
    1,778)、違約金1,158元(計算式：258+400+500=1,158)未還
    ，其中本金11,480元部分係按週年利率14.7%計算利息、20,
    380元部分按週年利率14.71%計算利息(本院卷第21、24、25
    、26頁)，而約定條款記有利息按富邦銀行指數型房貸基準
    利率加不同客戶區隔適用之加碼利率(該加碼區間為4.75%~1
    4%)計算(由富邦銀行視被告信用狀況與金融往來情形評定)
    ，採循環利率，被告如未於每期繳款截止日前付清當期最低
    應付款項者，應依前開利率就未清償之應付分期本金計付遲
    延利息，並約定計收逾一期時300元、連續逾期2期時400元
    、連續逾期3期時500元之違約金(本院卷第29頁)等語。被告
    經於相當時期受合法之通知，於言詞辯論期日不到場，亦未
    提出準備書狀爭執，依民事訴訟法第280條第3項準用第1項
    規定，視同對原告主張之前述事實為自認，堪信原告主張為
    真實。是原告依契約約定，請求被告給付如主文所示金額（
    含本金、違約金、循環利息）及本金之利息，為有理由，應
    予准許。
四、原告陳明願供擔保，請求宣告假執行，合於民事訴訟法第39
    0條第2項規定，茲酌定相當擔保金額，予以准許之。
五、訴訟費用負擔之依據：民事訴訟法第78條。
中　　華　　民　　國　　110 　年　　11　　月　　11　　日
                  民事第二庭    法　官　林修平
以上正本係照原本作成。　　　　　　　　　
如對本判決上訴，須於判決送達後20日內向本院提出上訴狀。如
委任律師提起上訴者，應一併繳納上訴審裁判費。
中　　華　　民　　國　　110 　年　　11　　月　　11　　日
                                書記官  賴靖欣